【裁判字號】    92,訴,1390
【裁判日期】    920909
【裁判案由】    槍砲彈藥刀械管制
【裁判全文】
臺灣板橋地方法院刑事判決                        九十二年度訴字第一三九號
    公  訴  人  臺灣板橋地方法院檢察署檢察官
    被      告  戊○○
    指定辯護人  甲○公設辯護人  黃青慧
右列被告因違反槍砲彈藥刀械管制條例案件，經檢察官提起公訴（九十二年度偵字第
三三九五號），甲○判決如左：
    主  文
戊○○未經許可，寄藏可發射子彈具有殺傷力之槍枝，處有期徒刑捌月，併科罰金新
臺幣參萬元，罰金如易服勞役，以新臺幣玖佰元即銀元參佰元折算壹日。
扣案改造玩具手槍壹支（槍枝管制編號：0000000000號）沒收。
    事  實
一、戊○○明知可發射子彈具有殺傷力之改造玩具手槍，係槍砲彈藥刀械管制條例所
    列管之槍枝，未經許可不得持有或寄藏，竟仍於民國（下同）九十二年一月二十
    九日（起訴書誤載為同年月二十八日）晚間九時許，應某真實姓名年籍不詳之成
    年男姓友人（戊○○自稱該友人名為「丙○○」）所託，前往位於臺北縣蘆洲市
    某址「全球保齡球館」前，自該名男子處收受仿DERRINGER雙管手槍製造之金屬
    玩具手槍車通槍管內阻鐵改造而成，可發射子彈具有殺傷力之改造玩具手槍一支
    （槍枝管制編號：0000000000號），並允諾暫時代為保管而寄藏之；
    戊○○旋將上開改造玩具手槍一支藏放於其穿著之外套口袋內，騎乘機車欲返回
    其位於臺北縣蘆洲市○○路一二一巷十四弄二十一號住處。嗣於同日晚間十時許
    ，戊○○騎車返抵上址住處，將機車停置於住處門口時，適遇警員前來盤查其身
    分，戊○○見狀，因一時心虛，乃拔腿逃離現場，並於逃逸過程中將所穿著之外
    套脫下棄置於路邊，惟仍為警於追逐約三、四十公尺後，將戊○○攔下；戊○○
    見已無所遁逃，乃於其犯罪未經發覺前，主動向警員坦承外套口袋內藏放有改造
    玩具手槍一支而自首其犯行，並接受裁判；旋由警員經戊○○之同意後，在戊○○棄置路邊之外套口袋內，扣得上開改造玩具手槍一支。
二、案經臺北縣政府警察局三重分局移請臺灣板橋地方法院檢察署檢察官偵查起訴。
    理  由
一、訊據被告戊○○矢口否認有何違反槍砲彈藥刀械管制條例犯行，辯稱：伊並不知
    道受寄的物品為槍枝，是「丙○○」打電話說有東西要寄放，約在「全球保齡球
    館」前見面，見面後「丙○○」將一包用報紙及塑膠袋包住的東西交給伊，說有
    事情要去汐止，東西暫時託伊代為保管，伊也沒有問是什麼東西，放在口袋就直
    接回家，才被警察查獲云云。經查：
  (一)右揭事實，業據證人即當場查獲被告之臺北縣政府警察局三重分局警員乙○○、
    丁○○二人分別於偵查中及甲○訊問時到庭結證綦詳（證人乙○○部分見偵查卷
    第三十三至三十四頁之訊問筆錄，證人丁○○部分見甲○九十二年七月二十九日
    訊問筆錄第三至四頁），且被告亦自承係受該名「丙○○」之男子所託，代為保
    管交付之物品（即扣案改造玩具手槍一支）；此外，復有改造之玩具手槍一支扣
    案可資佐證；而上開改造玩具手槍一支，經送內政部警政署刑事警察局以性能檢
    驗法鑑定結果，認送鑑海盜式掌心雷改造手槍一支（槍枝管制編號：00000
    00000號），係由仿DERRINGER雙管手槍製造之金屬玩具手槍，車通槍管內
    阻鐵改造而成之改造手槍，機械性能良好，可擊發適用子彈，認具殺傷力等情，
    亦有該局九十二年三月十三日刑鑑字第○九二○○二一七二○號鑑定書一份在卷
    可稽。又上開扣案之改造玩具手槍一支，係被告於為警查獲當時試圖逃離現場未
    果，經警攔下而盤查身分時，因見已無所遁形，乃主動向警員坦承其外套內藏放
    有違法槍枝，並由警員徵得被告之同意後，對被告之外套進行搜索而扣得，此業
    據證人丁○○證述明確（見前揭甲○訊問筆錄），並有被告親筆簽名之自願受搜
    索同意書一紙附卷可憑（見偵查卷第九頁）；是以扣案改造玩具手槍一支，其搜
    索、扣押之程序於法均無不合，自有證據能力，得作為認定被告犯罪事實之證據
    ，併予敘明。
  (二)被告雖辯稱：伊於受寄時沒有問是什麼東西，不知「丙○○」所交付者竟為槍枝
    云云。惟查，被告於為警查獲時所扣得之上開改造玩具手槍，係以報紙包裹，外
    覆以塑膠袋，此為被告所自承無訛；是單就該物外觀之包裝方式而言，已足見並
    非尋常之物，被告於受寄當時，豈有不疑之理？況被告自承與「丙○○」僅為普
    通朋友，只知道其曾有入監之紀錄，不知究竟從事何業，亦未曾受其委託代為保
    管物品等情（見偵查卷第二十九頁之訊問筆錄，甲○九十二年七月十七日訊問筆
    錄第三頁），則被告對於與其並非熟識、前有服刑紀錄、近況不明之「丙○○」
    ，突於深夜來電要求其代為保管物品，並交付外觀可疑之物品一包等顯非尋常之
    舉，又焉有竟渾然不覺，毫無懷疑而予以收受，復不加聞問即逕行離去之理？再
    者，上開改造玩具手槍既僅係以報紙及塑膠袋包裝，於開啟上並無任何困難之處
    ，被告於受寄該包「可疑」之物品後，又焉會不先加以開啟檢視，以確定其內究
    為何物（是否為危險物品？有無安全疑慮？），即逕行置於外套口袋內而持返家
    中？且該包物品既係處於被告之實力支配下，亦不容被告任以「不知情」為由相
    諉。從而，被告前揭所辯，顯與常情不符，無非均屬卸責之詞，不足採信甚明。
  (三)綜上所述，本件事證明確，被告犯行堪以認定。
二、核被告所為，係犯槍砲彈藥刀械管制條例第十一條第四項（起訴書誤載為第十條
    第四項）之未經許可寄藏可發射子彈具有殺傷力之槍枝罪；被告持有可發射子彈
    具有殺傷力槍枝之行為，為寄藏行為之當然結果，不另論罪。又被告係於其犯罪
    未經發覺前，即主動向警員自首坦承其犯行而接受裁判，並報繳其持有之扣案槍
    枝，已詳如前述，應依槍砲彈藥刀械管制條例第十八條第一項前段規定，減輕其
    刑。爰審酌被告犯罪之動機係在為友人保管槍枝，並無其他犯罪目的，主觀之惡
    性尚非重大，而其寄藏槍枝之時間非長，對於社會治安所生實際危害尚非嚴重，
    及其自首後雖復否認犯行，惟均配合調查，態度尚稱良好等一切情狀，量處如主
    文所示之刑，並就罰金部分諭知易服勞役之折算標準，以資懲儆。扣案之改造玩
    具手槍一支（槍枝管制編號：0000000000號），係違禁物，應依刑法
    第三十八條第一項第一款之規定宣告沒收。
據上論斷，應依刑事訴訟法第二百九十九條第一項前段，槍砲彈藥刀械管制條例第十
一條第四項、第十八條第一項前段，刑法第十一條前段、第四十二條第二項、第三十
八條第一項第一款，罰金罰鍰提高標準條例第二條，現行法規所定貨幣單位折算新臺
幣條例第二條，判決如主文。
本案經檢察官謝宗甫到庭執行職務
中      華      民      國      九十二      年      九      月    九    日
                                        臺灣板橋地方法院刑事第一庭
                                            審判長法  官  梁宏哲
                                                  法  官  高玉舜
                                                  法  官  劉景宜
右正本證明與原本無異。
如不服本判決，應於判決送達後十日內，向甲○提出上訴狀。
                                                  書記官  劉育君
中      華      民      國      九十二      年      九      月    十五  日
附錄本案論罪科刑法條全文
槍砲彈藥刀械管制條例第十一條：
未經許可，製造、販賣或運輸第四條第一項第一款所稱其他可發射金屬或子彈具有殺
傷力之各式槍砲者，處五年以上有期徒刑，併科新臺幣一千萬元以下罰金。
未經許可，轉讓、出租或出借前項所列槍砲者，處三年以上十年以下有期徒刑，併科
新臺幣七百萬元以下罰金。
意圖供自己或他人犯罪之用，而犯前二項之罪者，處無期徒刑或七年以上有期徒刑，
併科新臺幣一千萬元以下罰金。
未經許可，持有、寄藏或意圖販賣而陳列第一項所列槍砲者，處一年以上七年以下有
期徒刑，併科新臺幣七百萬元以下罰金。
第一項至第三項之未遂犯罰之。


司法院資訊處製作；財團法人民間司法改革基金會備份。
